臺灣高等法院臺中分院刑事判決　　　　100年度上易字第925號
上　訴　人
即　被　告　林嘉陽
上列上訴人即被告因竊盜案件，不服臺灣臺中地方法院100年度
易字第1015號，中華民國100年5月30日第一審判決（起訴案號：
臺灣臺中地方法院檢察署100年度偵字第3130號），提起上訴，
本院判決如下：
    主  文
上訴駁回。
    理  由
一、按「不服地方法院之第一審判決而上訴者，應向管轄第二審
    之高等法院為之。上訴書狀應敘述具體理由。上訴書狀未敘
    述上訴理由者，應於上訴期間屆滿後20日內補提理由書於原
    審法院。逾期未補提者，原審法院應定期間先命補正」、「
    第二審法院認為上訴書狀未敘述理由或上訴有第362 條前段
    之情形，應以判決駁回之。但其情形可以補正而未經原審法
    院命其補正者，審判長應定期間先命補正」，刑事訴訟法第
    361條、第367條分別定有明文。因此，不服地方法院之第一
    審判決而上訴者，其上訴書狀應敘述具體理由，至於上訴理
    由是否具體，係屬第二審法院審查範圍，則不在命補正之列
    ，此參照上開條文之修正理由自明。
二、再所稱具體理由，係指須就不服之判決為具體之指摘而言，
    如僅泛稱原判決認事用法不當或採證違法、判決不公等，均
    非具體理由（法院辦理刑事訴訟案件應行注意事項第162點
    參照）。復按「所謂具體理由，必係依據卷內既有訴訟資料
    或提出新事證，指摘或表明第一審判決有何採證、認事、用
    法或量刑等足以影響判決本旨之不當或違法，而構成應予撤
    銷之具體事由，始克當之（例如：依憑證據法則具體指出所
    採證據何以不具證據能力，或依憑卷證資料，明確指出所為
    證據證明力之判斷如何違背經驗、論理法則）；倘僅泛言原
    判決認定事實錯誤、違背法令、量刑失之過重或輕縱，而未
    依上揭意旨指出具體事由，或形式上雖已指出具體事由，然
    該事由縱使屬實，亦不足以認為原判決有何不當或違法者（
    例如：對不具有調查必要性之證據，法院未依聲請調查亦未
    說明理由，或援用證據不當，但除去該證據仍應為同一事實
    之認定），皆難謂係具體理由，俾與第二審上訴制度旨在請
    求第二審法院撤銷、變更第一審不當或違法之判決，以實現
    個案救濟之立法目的相契合，並節制濫行上訴」（最高法院
    97年度台上字第892號判決意旨參照）。是如上訴理由書狀
    並未依據卷內訴訟資料，具體指摘原判決認事用法有何違法
    或不當之情形，即屬上訴未敘述具體理由。又上訴書狀未敘
    述具體理由者，其上訴即屬於刑事訴訟法第362條前段所定
    「上訴不合法律上之程式」之情形，第二審法院自應依同法
    第367條之規定，以判決駁回之。
三、本件上訴人即被告林嘉陽（以下簡稱為被告）之上訴意旨略
    以：原判決認定被告涉有竊盜犯行，無非係自黑色花瓶之瓶
    身採得被告「右手」指紋，惟該花瓶內既裝有一萬元左右之
    零錢，重量當是不輕，勢必需用雙手始能取走，但花瓶瓶身
    上並無被告「左手」指紋，則該右手指紋當係被告先前去被
    害人家中作客時東摸西摸所留下，本件未查獲被告持有贓物
    ，亦未有人看見被告行竊，依罪疑有利被告法理，應為被告
    無罪之諭知等語。
四、查被告在原審審理中亦執前述辯解否認犯罪，惟業經原審法
    院於判決理由中依卷內相關證據資料，詳加敘明其否認及辯
    解何以不可採，而認定其確有於夜間侵入住宅竊盜犯行，判
    處有期徒刑八月。被告上訴意旨，顯係未依據卷內既有訴訟
    資料，具體指出或表明原判決有何採證、認事、用法等足以
    影響判決本旨之不當或違法之理由，僅係對原判決已說明論
    斷之事項，徒憑己意再為爭執，並未具體指摘原判決有如何
    採證、認事、用法等違反經驗法則或論理法則之不當或違法
    而足以影響判決本旨，應認未符合具體理由之要件，揆諸前
    揭說明，其上訴不合法律上之程式。爰依刑事訴訟法第367
    條前段、第372條，不經言詞辯論，逕為判決如主文。
中    華    民    國   100    年    7     月    15    日
            刑事第二庭    審判長法  官  邱  顯  祥
                                法  官  姚  勳  昌
                                法  官  張  國  忠
以上正本證明與原本無異。
不得上訴。
                                書記官  卓  佳  儀
中    華    民    國   100    年    7     月    15    日